hu: Otthon és kert > Gyep és kert > Kültéri elektromos berendezés kiegészítők > Traktoralkatrészek és -kiegészítők: Traktor ballasztsúlyok; Traktorvédők; Traktor-vonószervek; Traktorülések; Traktor kerékláncok; Traktorgumik; Traktorkerekek
sk-SK: Dom a záhrada > Trávnik a záhrada > Príslušenstvo pre vonkajšie elektrické zariadenia > Diely a príslušenstvo pre traktory: Záťažové závažia traktora; Kryty pre traktory; Traktorové závesy; Sedadlá do traktora; Snehové reťaze na traktory; Pneumatiky pre traktory; Kolesá pre traktory
en: Home & Garden > Lawn & Garden > Outdoor Power Equipment Accessories > Tractor Parts & Accessories: Tractor Ballast Weights; Tractor Covers; Tractor Hitches; Tractor Seats; Tractor Tire Chains; Tractor Tires; Tractor Wheels
cs: Dům a zahrada > Trávníky a zahrady > Motorová zahradní technika – příslušenství > Díly a příslušenství k traktorům: Zátěžová závaží traktoru; Kryty traktoru; Závěsy pro traktor; Sedadla do traktoru; Sněhové řetězy pro traktory; Traktorové pneumatiky; Traktorová kola
de: Heim & Garten > Rasen & Garten > Zubehör für Gartenmaschinen > Traktorteile & Zubehör: Traktor-Ballastgewichte; Traktorabdeckungen; Traktoranhängevorrichtungen; Traktorsitze; Traktor-Reifenketten; Traktorreifen; Traktorräder
da: Hjem og have > Græsplæne og have > Elektriske haveredskaber – tilbehør > Traktordele og tilbehør: Ballastvægte til traktorer; Traktordæksler; Traktortræk; Traktorsæder; Traktordækkæder; Traktordæk; Traktorhjul
zh-CN: 家居与园艺 > 草坪与花园 > 户外电力设备配件 > 拖拉机零件/配件: 拖拉机配重块; 拖拉机罩; 拖拉机挂钩; 拖拉机座椅; 拖拉机轮胎防滑链; 拖拉机轮胎; 拖拉机车轮
hr-HR: Dom i vrt > Travnjak i vrt > Pribor za vanjsku električnu opremu > Dijelovi i pribor za traktore: Utezi za balast traktora; Cerade za traktore; Kuke za traktore; Traktorska sjedala; Lanci za gume za traktore; Gume za traktor; Traktorski kotači
pt-PT: Casa e jardim > Relva e jardim > Acessórios de equipamento elétrico de exterior > Peças e acessórios para trator: Pesos de lastro para trator; Coberturas para trator; Engates para trator; Assentos de trator; Correntes para pneus de trator; Pneus para trator; Rodas para trator
fi: Koti ja puutarha > Piha ja puutarha > Ulkokäyttöisten voimatyökalujen lisätarvikkeet > Traktorin osat ja tarvikkeet: Traktorien lisäpainot; Traktorien suojat; Traktorien vetokoukut; Traktorien istuimet; Traktorien rengasketjut; Traktorin renkaat; Traktorin pyörät
ko: 가정/원예 용품 > 잔디/정원 > 야외용 동력 설비 부대용품 > 트랙터 부품/부대용품: 트랙터 밸러스트 웨이트; 트랙터 커버; 트랙터 히치; 트랙터 시트; 트랙터 타이어 체인; 트랙터 타이어; 트랙터 바퀴
sv: Hem och trädgård > Gräsmatta och trädgård > Tillbehör till utomhusmaskiner > Traktordelar och tillbehör: Ballastvikter för traktorer; Traktorkåpor; Traktorkopplingar; Traktorsäten; Däckkedjor för traktorer; Traktordäck; Traktorhjul
ja: ホーム・ガーデン > ガーデン用品・ガーデン機器 > ガーデン機器関連用品 > トラクター関連用品: トラクター用バラストウェイト; トラクターカバー; トラクターヒッチ; トラクターシート; トラクター用タイヤチェーン; トラクター用タイヤ; トラクター用ホイール
ro-RO: Casă și grădină > Gazon și grădină > Accesorii pentru echipamente electrice pentru lucru în aer liber > Piese și accesorii pentru tractoare: Greutăți de balast pentru tractor; Huse de protecție pentru tractoare; Dispozitive de cuplare pentru tractoare; Scaune de tractor; Lanțuri pentru roțile tractorului; Cauciucuri pentru tractoare; Roți tractor
tr: Ev ve Bahçe > Çim ve Bahçe > Elektrikli Bahçe Ekipman Aksesuarları > Traktör Parça ve Aksesuarları: Traktör Denge Ağırlıkları; Traktör Kılıfları; Traktör Çeki Demirleri; Traktör Koltukları; Traktör Lastiği Zincirleri; Traktör Lastikleri; Traktör Tekerlekleri
nb: Hjem og hage > Plen og hage > Tilbehør til utendørs elektrisk utstyr > Traktordeler og -tilbehør: Vallastvekter til traktor; Deksler til traktorer; Hengerfester til traktor; Traktorseter; Kjettinger til traktordekk; Traktordekk; Traktorhjul
el: Σπίτι & κήπος > Γκαζόν & κήπος > Αξεσουάρ ηλεκτρικού εξοπλισμού εξωτερικού χώρου > Ανταλλακτικά & αξεσουάρ τρακτέρ: Βάρη ζυγοστάθμισης τρακτέρ; Καλύμματα τρακτέρ; Κοτσαδόροι τρακτέρ; Καθίσματα τρακτέρ; Αλυσίδες ελαστικών τρακτέρ; Ελαστικά τρακτέρ; Τροχοί τρακτέρ
lt-LT: Namai ir sodas > Veja ir sodas > Lauko motorinės įrangos priedai > Traktorių dalys ir priedai: Traktoriaus balansavimo svareliai; Traktorių uždangalai; Traktorių kabliai; Traktoriaus sėdynės; Traktoriaus padangų grandinės; Traktorių padangos; Traktorių ratai
fr: Maison et jardin > Pelouses et jardins > Accessoires pour équipement électrique d’extérieur > Pièces et accessoires pour tracteurs: Contrepoids pour tracteur; Housses pour tracteurs; Attelages pour tracteurs; Sièges de tracteur; Chaînes pour pneus de tracteur; Pneus de tracteurs; Roues de tracteurs
bg-BG: Дом и градина > Морава и градина > Аксесоари за електрическо оборудване за външна употреба > Части и аксесоари за трактори: Баластни тежести за трактори; Покривала за трактор; Тегличи за трактори; Седалки за трактори; Вериги за гуми за трактори; Тракторни гуми; Колела за трактор
zh-TW: 居家和庭園 > 草皮和花園 > 園藝機械器具配件 > 曳引機零件和配件: 拖拉機配重塊; 拖拉機罩; 拖拉機掛鉤; 拖拉機座椅; 拖拉機雪鍊; 農用曳引機輪胎; 農用曳引機輪
ru: Дом и сад > Товары для придомовых и садовых участков > Аксессуары для садовой техники > Запчасти и аксессуары для тракторов: Балластные грузы для тракторов; Чехлы для тракторов; Прицепы для тракторов; Сиденья для трактора; Цепи противоскольжения для тракторных шин; Шины для тракторов; Колеса для тракторов
th: บ้านและสวน > สนามและสวน > อุปกรณ์ไฟฟ้าสำหรับใช้งานกลางแจ้ง > ชิ้นส่วนและอุปกรณ์แทรกเตอร์: ชุดถ่วงน้ำหนักบัลลาสต์รถแทรกเตอร์; ผ้าคลุมรถแทรกเตอร์; อุปกรณ์ต่อพ่วงรถแทรกเตอร์; เบาะนั่งรถแทรกเตอร์; โซ่ล้อรถแทรกเตอร์; ยางรถแทรกเตอร์; ล้อรถแทรกเตอร์
vi: Nhà và vườn > Bãi cỏ và vườn > Phụ kiện thiết bị điện ngoài trời > Phụ tùng và phụ kiện máy kéo: Tạ đối trọng cho máy kéo; Vỏ bọc máy kéo; Móc kéo máy kéo; Ghế máy kéo; Xích bọc lốp của máy kéo; Lốp máy cày; Bánh máy cày
sl-SI: Dom in vrt > Travnik in vrt > Dodatki za zunanjo električno opremo > Deli in dodatki za traktorje: Uteži za balast traktorja; Pokrivala za traktorje; Vlečne kljuke za traktorje; Traktorski sedeži; Traktorske verige za pnevmatike; Pnevmatike za traktorje; Traktorska kolesa
pl: Dom i ogród > Trawnik i ogród > Akcesoria do elektronarzędzi ogrodowych > Części i akcesoria do ciągników: Obciążniki do ciągników; Pokrowce na traktorki ogrodowe; Zaczepy do traktorków ogrodowych; Siedzenia do ciągników; Łańcuchy na opony ciągników; Opony do ciągników; Koła do ciągników
it: Casa e giardino > Prato e giardino > Accessori attrezzatura motorizzata per esterni > Componenti e accessori per trattori: Pesi di zavorra del trattore; Coperture per trattori; Ganci di traino per trattori; Sedili per trattori; Catene per pneumatici da trattore; Pneumatici per trattori; Ruote per trattori
nl: Huis en tuin > Tuin en gazon > Accessoires voor elektrische apparatuur voor buitengebruik > Tractoronderdelen en -accessoires: Tractorballastgewichten; Tractorhoezen; Tractorkoppelingen; Tractorstoelen; Tractorbandkettingen; Tractorbanden; Tractorwielen
pt-BR: Casa e jardim > Gramado e jardim > Acessórios para equipamento elétrico de exteriores de residências > Peças e acessórios para tratores: Pesos de lastro para tratores; Capas para tratores; Engates para tratores; Assentos para tratores; Correntes para pneus de tratores; Pneus de trator; Rodas de trator
es: Casa y jardín > Jardín > Accesorios para maquinaria de jardinería > Accesorios y piezas para tractores: Contrapesos para tractores; Fundas para tractor; Enganches para tractor; Asientos de tractor; Cadenas para neumáticos de tractor; Neumáticos para tractores; Ruedas para tractores